臺灣高等法院高雄分院刑事裁定　　　　 96年度交抗字第107號
抗　告　人
即受處分人　甲○○
上列抗告人因聲明異議案件，不服臺灣高雄地方法院中華民國96
年5 月31日裁定（96年度交聲字第176 號），提起抗告，本院裁
定如下：
    主  文
抗告駁回。
    理  由
一、本件原審以：(一)異議意旨略以：異議人騎乘車牌號碼ZXV-10
    9 號機車沿高雄市○○路往高雄醫學大學附設中和紀念醫院
    行駛，經中庸路適綠燈轉黃燈，乃快速通過，但因中庸路僅
    2.3 公尺，黃燈速轉呈紅燈，員警因在九如路之對向車道上
    ，未能明確看到號誌燈黃燈轉紅燈，僅遠遠的看到異議人之
    機車已在紅燈上，讓警員誤認本人闖紅燈違規，為此狀請鈞
    院撤銷原處分云云。(二)按「汽車駕駛人，行經有燈光號誌管
    制之交岔路口闖紅燈者，處新臺幣1,800 元以上5,400 元以
    下罰鍰。」，並記違規點數3 點，道路交通管理處罰條例第
    53條第1 項、第63條第1 項第3 款定有明文。(三)經查：(1)異
    議人即受處分人甲○○於民國96年1 月3 日17時25分許，騎
    乘車牌號碼ZXV- 109號機車行經高雄市○○○路與中庸路口
    ，此據異議人坦承不諱，而異議人於上開時、地騎乘機車闖
    越紅燈之違規事實，亦有原舉發機關之舉發違反道路交通管
    理事件通知單及違反道路交通管理事件裁決書各1 份在卷可
    稽。(2)異議人雖以上開情詞置辯，惟查：證人即本件現場攔
    停之警員彭榮保96年1 月3 日17時25分許，在高雄市○○○
    路與中峰路口值勤，當時異議人騎車沿九如三路西往東方向
    行駛，越過中庸路口之停止線時，中庸路口之號誌燈已是紅
    燈等情，業經證人彭榮保於本院訊問時證述明確，並當庭繪
    製地理位置圖1 份附卷可佐。(3)異議人雖辯稱跨越九如路與
    中庸路口之停止線時正好轉為黃燈，以致於來不及在黃燈轉
    變為紅燈之前過完十字路口，警員所見為誤差云云，惟九如
    三路與中庸路口之九如三路黃燈秒數為5 秒，而九如三路與
    中庸路口之路口為24.5公尺，此經高雄市政府交通局96年4
    月26日高市交管字第0960015996 號 函覆在卷，及經證人彭
    榮保證述屬實。而異議人於本院訊問時稱當時車速為20公里
    以下，如異議人經過九如三路與中庸街口之停止線時號誌燈
    恰自綠燈轉換為黃燈，則換算異議人之車速經過5 秒時已行
    經27.7公尺，換言之，異議人通過九如三路與中庸路口時，
    號誌燈尚未轉為紅燈，警員自不可能以異議人闖越紅燈為由
    開單舉發。是異議人辯稱於自號誌燈綠燈轉為黃燈時進入九
    如三路與中庸路口，不及在號誌燈變為紅燈前通過路口云云
    ，顯非可採。(4)異議人又辯稱警員站在對向車道，無法清楚
    判斷異議人有無闖紅燈云云，惟證人彭榮保當時值勤地點是
    與異議人同方向車道，且係將異議人當面攔下，而非從對向
    車道繞到異議人同向車道自後方追上異議人，亦經證人彭榮
    保證述在卷。本院參酌警察為維持秩序，取締違規駕車僅是
    依法執行職務，自無偏頗立場之必要，且警員係屬司法警察
    人員之一份子，應深切明白出庭作證具結後，應據實陳述之
    義務及如有偽證應受處罰之嚴重後果，證人彭榮保於本院訊
    問時，在本院告知證人具結之義務及偽證之處罰並命其朗讀
    結文並具結後，仍為上開證述，是其所為證言，應屬真實可
    信。況證人彭榮保乃是依法令執行公務之警員，與異議人素
    昧平生，並無恩怨，實無捏造事實違法取締之理。是異議人
    上開所辯，不足採信。(5)綜上所述，異議人確有如舉發違反
    道路交通管理事件通知單所載之違規事實，應可認定。故原
    處分機關據以援引上開規定，裁處如上開裁決書處罰主文所
    示之罰鍰並記違規點數，並無不當等情，認本件異議為無理
    由，裁定駁回受處分人異議之聲明。
二、經查：抗告人即受處分人確有「駕車行經有燈光號誌管制之
    交岔路口闖紅燈」之事實，已如上述，抗告人抗告意旨，仍
    執前詞，否認有上開違規事實，指摘原裁定不當，為無理由
    ，應予駁回。
據上論結，應依道路交通案件處理辦法第26條，刑事訴訟法第41
2 條，裁定如主文。
中　　華　　民　　國　　96　　年　　6 　　月　　28　　日
                  刑事第五庭  審判長法  官   曾永宗
                                    法  官   王伯文
                                    法  官   任森銓
以上正本證明與原本無異。
不得再抗告。
中　　華　　民　　國　　96　　年　　6 　　月　　28　　日
　　　　　　　　　　　　　　　　　　書記官    廖素珍
